fr: Équipements sportifs > Loisirs de plein air > Chasse et tir > Protection pour la chasse et le tir: Protection oculaire pour la chasse et le tir; Gants de chasse et de tir; Protection auditive pour la chasse et le tir; Vestes de chasse et de tir; Pantalons et salopettes de chasse et de tir; Harnais de sécurité pour la chasse et le tir; Gilets de chasse et de tir
el: Αθλητικά είδη > Υπαίθριες δραστηριότητες αναψυχής > Κυνήγι & σκοποβολή > Προστατευτικός εξοπλισμός κυνηγιού & σκοποβολής: Προστατευτικά ματιών κυνηγιού και σκοποβολής; Γάντια κυνηγιού & σκοποβολής; Ωτοασπίδες κυνηγιού και σκοποβολής; Μπουφάν κυνηγιού & σκοποβολής; Παντελόνια και ολόσωμες φόρμες κυνηγιού και σκοποβολής; Ιμάντες ασφαλείας κυνηγιού και σκοποβολής; Γιλέκα κυνηγιού και σκοποβολής
nl: Sportartikelen > Buitenrecreatie > Jagen en schieten > Beschermende uitrusting voor jagen en schieten: Oogbescherming voor jacht en schietsport; Jacht- en schiethandschoenen; Gehoorbescherming voor jacht en schietsport; Jacht- en schietjassen; Broeken en tuinbroeken voor jacht en schietsport; Veiligheidsharnassen voor jacht en schietsport; Vesten voor jacht en schietsport
pt-BR: Artigos esportivos > Atividades ao ar livre > Caça e tiro > Equipamentos de proteção para caça e tiro: Óculos de proteção para caça e tiro; Luvas para caça e tiro; Protetores auriculares para caça e tiro; Jaquetas para caça e tiro; Calças e jardineiras para caça e tiro; Arneses de segurança para caça e tiro; Coletes para caça e tiro
ru: Спортивные товары > Активный отдых на открытом воздухе > Охота и стрельба > Защитная экипировка для охоты и стрельбы: Защита глаз для охоты и стрельбы; Перчатки для охоты и стрельбы; Защита слуха для охоты и стрельбы; Куртки для охоты и стрельбы; Брюки и полукомбинезоны для охоты и стрельбы; Страховочные привязи для охоты и стрельбы; Жилеты для охоты и стрельбы
en: Sporting Goods > Outdoor Recreation > Hunting & Shooting > Hunting & Shooting Protective Gear: Hunting & Shooting Eye Protection; Hunting & Shooting Gloves; Hunting & Shooting Hearing Protection; Hunting & Shooting Jackets; Hunting & Shooting Pants & Bibs; Hunting & Shooting Safety Harnesses; Hunting & Shooting Vests
sv: Sportartiklar > Utomhusaktiviteter > Jakt och skytte > Skyddskläder för jakt och skytte: Ögonskydd för jakt och skytte; Jakt- och skyttehandskar; Hörselskydd för jakt och skytte; Jakt- och skyttejackor; Byxor och hängselbyxor för jakt och skytte; Säkerhetsselar för jakt och skytte; Västar för jakt och skytte
nb: Sportsutstyr > Friluftsliv > Jakt og skyting > Beskyttelsesutstyr for jakt og skyting: Øyebeskyttelse for jakt og skyting; Jakt- og skytehansker; Hørselsvern for jakt og skyting; Jakt- og skytehakker; Jakt- og skytebukser og selebukser; Sikkerhetsseler for jakt og skyting; Jakt- og skytevester
vi: Dụng cụ thể thao > Giải trí ngoài trời > Săn bắn > Đồ tự vệ săn bắn: Kính bảo vệ mắt săn bắn & bắn súng; Bao tay săn bắn; Đồ bảo vệ tai săn bắn & bắn súng; Áo đi săn bắn; Quần dài & quần yếm săn bắn & bắn súng; Đai an toàn săn bắn & bắn súng; Áo gile săn bắn & bắn súng
zh-CN: 体育用品 > 户外休闲 > 打猎与射击 > 狩猎/射击防护装备: 狩猎与射击护目镜; 狩猎/射击手套; 狩猎和射击听力保护装备; 打猎与射击夹克; 狩猎与射击长裤及背带裤; 狩猎和射击安全吊带; 狩猎和射击背心
ro-RO: Articole sportive > Recreere în aer liber > Vânătoare și tir > Echipamente de protecție pentru vânătoare și tir: Ochelari de protecție pentru vânătoare și tir sportiv; Mănuși pentru vânătoare și tir; Protecție auditivă pentru vânătoare și tir; Jachete pentru vânătoare și tir; Pantaloni și salopete cu pieptar pentru vânătoare și tir; Hamuri de siguranță pentru vânătoare și tir; Veste pentru vânătoare și tir
hr-HR: Sportska oprema > Rekreacija na otvorenom > Lov i streljaštvo > Zaštitna oprema za lov i streljaštvo: Zaštita za oči za lov i streljaštvo; Rukavice za lov i streljaštvo; Zaštita sluha za lov i streljaštvo; Jakne za lov i streljaštvo; Hlače i podbradnici za lov i streljaštvo; Sigurnosni pojasevi za lov i streljaštvo; Prsluci za lov i streljaštvo
zh-TW: 體育用品 > 室外休閒 > 打獵和射擊 > 狩獵射擊護具: 狩獵與射擊護目鏡; 狩獵射擊手套; 狩獵與射擊聽力防護具; 狩獵外套; 狩獵與射擊長褲與吊帶褲; 狩獵與射擊安全帶; 狩獵與射擊背心
pl: Sprzęt sportowy > Rekreacja na świeżym powietrzu > Myślistwo i strzelectwo > Odzież ochronna myśliwska i strzelecka: Ochrona oczu dla myśliwych i strzelców; Rękawice myśliwskie i strzeleckie; Ochronniki słuchu dla myśliwych i strzelców; Kurtki myśliwskie i strzeleckie; Spodnie i ogrodniczki myśliwskie i strzeleckie; Szelki bezpieczeństwa dla myśliwych i strzelców; Kamizelki myśliwskie i strzeleckie
bg-BG: Спортни стоки > Спортни занимания на открито > Лов и стрелба > Защитна екипировка за лов и стрелба: Защита за очи за лов и стрелба; Ръкавици за лов и стрелба; Антифони за лов и стрелба; Якета за лов и стрелба; Панталони и гащеризони за лов и стрелба; Предпазни колани за лов и стрелба; Жилетки за лов и стрелба
sk-SK: Športový tovar > Exteriérové rekreakčné športy > Poľovníctvo a streľba > Poľovnícke a strelecké ochranné pomôcky: Ochrana očí pri love a streľbe; Poľovnícke a strelecké rukavice; Ochrana sluchu pri love a streľbe; Poľovnícke a strelecké bundy; Poľovnícke a strelecké nohavice a nohavice s trakmi; Bezpečnostné postroje na lov a streľbu; Poľovnícke a strelecké vesty
tr: Spor Malzemeleri > Açık Hava Etkinlikleri > Avcılık ve Atıcılık > Avcılık ve Atıcılık Koruyucu Donanımları: Avcılık ve atıcılık göz koruması; Avcılık ve Atıcılık Eldivenleri; Avcılık ve atıcılık işitme koruması; Avcılık ve Atıcılık Ceketleri; Avcılık ve atıcılık pantolonları ve salopetleri; Avcılık ve atıcılık güvenlik koşumları; Avcılık ve atıcılık yelekleri
fi: Urheilutarvikkeet > Ulkoharrasteet > Metsästys ja ammunta > Metsästys- ja ammuntasuojat: Metsästyksen ja ammunnan suojalasit; Metsästys- ja ammuntahanskat; Metsästyksen ja ammunnan kuulosuojaimet; Metsästys- ja ammuntatakit; Metsästys- ja ampumahousut sekä -haalarit; Metsästyksen ja ammunnan turvavaljaat; Metsästys- ja ampumaliivit
th: อุปกรณ์กีฬา > สันทนาการกลางแจ้ง > การล่าสัตว์และยิงปืน > อุปกรณ์ป้องกันสำหรับการล่าสัตว์และยิงปืน: แว่นตานิรภัยสำหรับล่าสัตว์และยิงปืน; ถุงมือล่าสัตว์และยิงปืน; อุปกรณ์ป้องกันเสียงสำหรับล่าสัตว์และยิงปืน; แจ็กเกตสำหรับล่าสัตว์และยิงปืน; กางเกงและชุดเอี๊ยมล่าสัตว์และยิงปืน; สายรัดนิรภัยสำหรับล่าสัตว์และยิงปืน; เสื้อกั๊กล่าสัตว์และยิงปืน
da: Sportsartikler > Friluftsliv > Jagt og skydning > Beskyttelsesudstyr til jagt og skydning: Øjenbeskyttelse til jagt og skydning; Jagt- og skydehandsker; Høreværn til jagt og skydning; Jagt- og skydejakker; Bukser og smækbukser til jagt og skydning; Sikkerhedsseler til jagt og skydning; Veste til jagt og skydning
pt-PT: Artigos de desporto > Atividades recreativas no exterior > Caça e tiro > Equipamento de proteção para caça e tiro: Proteção ocular para caça e tiro; Luvas para caça e tiro; Proteção auditiva para caça e tiro; Casacos para caça e tiro; Calças e jardineiras para caça e tiro; Arneses de segurança para caça e tiro; Coletes para caça e tiro
es: Equipamiento deportivo > Actividades al aire libre > Caza y tiro > Equipamiento de protección para caza y tiro: Protección ocular para caza y tiro; Guantes de caza y tiro; Protección auditiva para caza y tiro; Chaquetas de caza y tiro; Pantalones y petos para caza y tiro; Arneses de seguridad para caza y tiro; Chalecos para caza y tiro
ko: 스포츠용품 > 야외 레크레이션 > 사냥/사격 > 사냥/사격 보호 장비: 사냥 및 사격용 눈 보호구; 사냥/사격 장갑; 사냥 및 사격용 청력 보호구; 사냥/사격 재킷; 사냥 및 사격용 바지 및 빕; 사냥 및 사격용 안전 하네스; 사냥 및 사격용 조끼
hu: Sportszerek > Szabadtéri kikapcsolódás > Vadászat és lövészet > Vadászati és lövészeti védőfelszerelés: Vadász és lövész szemvédő felszerelések; Vadászati és lövészeti kesztyűk; Vadász és lövész hallásvédők; Vadászati és lövészeti dzsekik; Vadász- és lövésznadrágok és -mellesnadrágok; Vadász és lövész biztonsági hevederek; Vadász- és lövészmellények
lt-LT: Sporto prekės > Poilsis lauke > Medžioklė ir šaudymas > Apsauginė medžioklės ir šaudymo įranga: Medžioklės ir šaudymo akių apsauga; Medžioklinės ir šaudymo pirštinės; Medžioklės ir šaudymo klausos apsaugos; Medžioklinės ir šaudymo striukės; Medžioklės ir šaudymo kelnės bei kombinezonai su petnešomis; Medžioklės ir šaudymo saugos diržai; Medžioklės ir šaudymo liemenės
cs: Sportovní potřeby > Outdoorové aktivity > Lov a střelba > Ochranné vybavení na lov a střelbu: Ochrana zraku na lov a střelbu; Lovecké a střelecké rukavice; Ochrana sluchu na lov a střelbu; Lovecké a střelecké bundy; Kalhoty a lacláče na lov a střelbu; Bezpečnostní postroje na lov a střelbu; Vesty na lov a střelbu
sl-SI: Športna oprema > Rekreacija na prostem > Lov in streljanje > Zaščitna oprema za lov in streljanje: Zaščita za oči pri lovu in streljanju; Lovske in strelske rokavice; Zaščita za sluh za lov in streljanje; Lovske in strelske jakne; Hlače in hlače z naramnicami za lov in streljanje; Varnostni pasovi za lov in streljanje; Lovski in strelski telovniki
it: Articoli sportivi > Ricreazione outdoor > Caccia e tiro a segno > Protezioni per caccia e tiro a segno: Protezioni per gli occhi da caccia e tiro; Guanti per caccia e tiro a segno; Protezioni per l'udito da caccia e tiro; Giacche per caccia e tiro a segno; Pantaloni e salopette da caccia e tiro; Imbracature di sicurezza da caccia e tiro; Gilet da caccia e tiro
de: Sportartikel > Outdoor-Aktivitäten > Jagen und Schießen > Schutzkleidung für Jagd- und Schießsport: Augenschutz für Jagd & Schießsport; Handschuhe für Jagd- und Schießsport; Gehörschutz für Jagd & Schießsport; Jacken für Jagd- und Schießsport; Hosen & Latzhosen für Jagd & Schießsport; Sicherheitsgurte für Jagd & Schießsport; Westen für Jagd & Schießsport
ja: スポーツ用品 > 屋外レクリエーション > 狩猟・射撃 > 狩猟・射撃用装備: ハンティング＆シューティング用アイプロテクション; 狩猟・射撃用グローブ; ハンティング＆シューティング用イヤープロテクター; 狩猟・射撃用ジャケット; ハンティング＆シューティング用パンツ＆ビブ; ハンティング＆シューティング用安全ハーネス; ハンティング＆シューティング用ベスト